Inventaris van het archief van de Baljuw en Hoge Vierschaar van Zuid-Holland, 1574-1811 (1813)
Nationaal Archief, Den Haag
- Archief van baljuw en hoge vierschaar van Zuid-Holland, 1574-1811 (1813), A
  - Bijzonder, A.2
    - Taken, A.2.2
      - Rechtspraak, A.2.2.1
        - Criminele zaken en boetstraffelijke zaken, A.2.2.1.1
          - boetstraffelijke zaken, A.2.2.1.1.2
            - Register van vonnissen in boetstraffelijke zaken, 1574-1581; met register van akten van getuigenverklaringen in boetstraffelijke zaken, 1575-1580., 70; 1 band
              rol van boetstraffelijke zaken, 1574-1581.
        - Civiele zaken, A.2.2.1.2
          - contentieuze zaken, A.2.2.1.2.1
            - rolzaken, A.2.2.1.2.1.1
              - procedure, A.2.2.1.2.1.1.1
                - Relaas van dagvaarding in een civiele zaak, uitgebracht door de bode van Zuid-Holland, 1798 juni 10; 118; 1 stuk
                - Registers van akten van procuratie ad lites, 1678-1793; 119-120; 2 delen
                - 1678 april 4 - 1752 februari 19, 119
                Dit register heeft het opschrift 'Constitutie Boeck'.
                - 1751 juni 26 - 1793 januari 19, 120
                In de periode 1773 - 1783 zijn geen procureurstellingen opgetekend.
                - Rekest van Arien Meeusen aan de Hoge Vierschaar van Zuid-Holland om toewijzing van een procurator ad 1ites voor zijn innocente nicht, z.j. Met gunstige beschikking, 1682 november 30; 121; 1 stuk
                - Akten van procureurstelling, 1784-1786, 1792 en 1796; 122; 1 omslag
                - Rekesten aan de Hoge Vierschaar van Zuid-Holland om rechtsingang, z.j.; met de daarop gegeven beschikkingen. Deels met bijlagen., 1717 en 1797; 123; 1 katern en 2 stukken
                - Missive van de schepenen van Dubbeldam aan de Hoge Vierschaar van Zuid-Holland in antwoord op een missive ten geleide van het rekest van Elisabeth de Visser om mandement van evocatie van een proces voor de rechtbank van Dubbeldam en de beschikking van de Hoge Vierschaar van Zuid-Holland daarop, 1805 oktober 15; 124; 1 stuk
                - Rol van civiele zaken, 1596; met register van vonnissen in civiele zaken, 125
                Bewerkt in Collectie Nadere Toegangen nr. 51.
                tevens register van:
                akten van appèl, 1596
                akten van getuigenverklaring, 1599
                akten van schuldbekentenis, 1596-1599
                akten van ontvangst, 1597
                akten van willige condemnatie, 1597
                akten van indemniteit, 1596-1597
                akten van diverse overeenkomsten, 1597-1599
                en diverse rekeningen, 1597-1599, 1 deel
                1. De eerste folio's ontbreken.
                2. Zie voor de overige rollen in civiele zaken de inv.nrs. 124-192.
                - Rol van civiele zaken, 1599-1811; met register van vonnissen in civiele zaken, 126-193; 66 delen en 2 katernen
                1. De volgende perioden ontbreken:
                26 februari 1599 - 8 september 1599
                2 augustus 1600 - 17 mei 1606
                3 december 1608 - deel 1609
                1610-17 juli 1614
                19 december 1618 - 5 juni 1619
                17 september 1646 - 14 januari 1647
                22 mei 1656 - 4 juni 1657
                22 december 1684 - 5 maart 1685
                17 december 1696 - 2 februari 1697
                20 december 1734 - 21 januari 1743
                2. De rechtszittingen vonden aanvankelijk op woensdag (en slechts in een zeer sporadisch geval op vrijdag) plaats, vanaf 1661 op maandag en vrijdag. Na 1726 doorgaans op maandag.
                - 1599 september 8 - 1600 augustus 2; met akten van schuldbekentenis, 1599-1600 en een akte van borgtocht, 1600., 126
                - 1606 mei 17 - 1608 december 17; met akten van schuldbekentenis, 1606-1608; akte van getuigenverklaring, 1607; akte van ontvangst, 1608; en een akte van willige condemnatie, 1608., 127
                - 1609; met drie akten van schuldbekentenis, 1610., 128; 1 katern
                Het betreft hier het restant van een rol. Exacte datering is niet mogelijk.
                - 1614 juli 16 - 1614 december 10, 129; 1 katern
                Het betreft hier het restant van een rol.
                - 1615 januari 7 - 1616 december 25, 130
                - 1617 januari 1 - 1618 december 19, 131
                - 1619 juni 5 - 1620 december 23, 132
                Niet raadpleegbaar
                - 1621 januari 13 - 1622 december 25, 133
                Optekening van een rechtszitting d.d. 13 januari 1621 is zwaar beschadigd.
                - 1625 januari 15 - 1626 december 23, 134
                - 1627 januari 13 - 1628 december 20, 135
                - 1629 januari 10 - 1630 december 23, 136
                - 1631 januari 20 - 1632 november 1, 137
                - 1633 januari 10 - 1634 december 29, 138
                - 1635 janauri 8 - 1636 december 15, 139
                - 1637 januari 12 - 1639 juli 4, 140
                - 1639 juli 15 - 1643 april 20, 141
                - 1643 mei 18 - 1646 september 17, 142
                - 1647 januari 14 - 1650 februari 7, 143
                - 1650 januari 17 - 1651 december 18, 144
                - 1652 januari 15 - 1654 januari 12, 145
                - 1654 januari 12 - 1656 mei 22, 146
                - 1657 juni 4 - 1658 september 23, 147
                - 1658 september 30 - 1659 augustus 4, 148
                - 1659 september 8 - 1660 november 1, 149
                - 1660 november 8 - 1661 september 5, 150
                - 1661 september 12 - 1662 juli 14, 151
                - 1662 juli 17 - 1663 september 17, 152
                - 1663 september 24 - 1664 april 18, 153
                - 1664 mei 19 - 1665 juli 3, 154
                - 1665 juli 6 - 1660 september 27, 155
                - 1666 oktober 4 - 1667 december 23, 156
                - 1668 januari 9 - 1669 juni 17, 157
                - 1669 juni 24 - 1670 december 22, 158
                - 1671 januari 19 - december 21, 159
                - 1672 januari 18 - 1673 december 11, 160
                - 1674 januari 8 - 1675 januari 11, 161
                - 1675 januari 7 - december 23, 162
                - 1676 januari 13 - december 7, 163
                - 1677 januari 11 - december 20, 164
                - 1678 januari 17 - 1679 september 22, 165
                - 1679 oktober 2 - 1681 maart (3), 166
                - 1681 maart 3 - 1683 januari 4, 167
                - 1683 januari 4 - 1684 december 22, 168
                - 1685 maart 5 - 1686 december 23, 169
                - 1687 februari 10 - 1688 december 24, 170
                - 1689 januari 10 - 1690 december 22, 171
                - 1691 maart 12 - 1693 januari 5, 172
                - 1693 januari 5 - 1694 december 24, 173
                - 1695 januari 10 - 1696 december 17, 174
                - 1697 februari 2 - 1699 september 4, 175
                - 1699 september 7 - 1700 december 27, 176
                - 1701 januari 17 - 1702 december 18, 177
                - 1703 januari 5 - 1704 juni 9, 178
                - 1704 juni 16 - 1706 maart 29, 179
                - 1706 april 2 - 1708 juni 8, 180
                - 1708 juni 11 - 1710 april 14, 181
                - 1710 mei 19 - 1712 februari 29, 182
                - 1712 maart 7 - 1713 december 18, 183
                - 1714 januari 8 - 1717 januari 4, 184
                - 1717 januari 11 - 1718 december 19, 185
                - 1719 januari 9 - 1721 april 11, 186
                - 1721 mei 19 - 1723 oktober 4, 187
                - 1723 oktober 11 - 1725 december 24, 188
                - 1726 januari 7 - 1729 december 19, 189
                - 1730 januari 9 - 1734 december 20, 190
                - 1743 januari 21 - 1769 december 29, 191
                - 1770 januari 8 - 1796 december 5, 192
                - 1797 februari 20 - 1811 februari 22, 193
                - Stukken betreffende een proces, gevoerd voor de Hoge Vierschaar van Zuid-Holland tussen Jan Andrieszoon van Waspik, aanvanger, en de schout en burgemeesters van Waspik, contra-aanvanger, over het betalen van de omslag; stukken afkomstig van de gedaagde, 1586 en z.j; 194; 3 stukken
                De stukken zijn gemerkt A, B en C.
              - financiële afwikkeling, A.2.2.1.2.1.1.2
                Zie voor andere bescheiden betreffende de financiële afwikkeling de inv.nrs. 1 en 2.
                - Declaratie van kosten inzake een proces, gevoerd voor de Hoge Vierschaar van Zuid-Holland tussen Jan Andrieszoon van Waspik, aanvanger, en de schout en burgemeesters van Waspik, contra-aanvanger, betreffende het betalen van de omslag; stuk afkomstig van de eiser, [eind 16e eeuw]; 195; 1 stuk
                - Register van overeenkomsten betreffende de volgorde van de preferentie van schuldeisers, 1678-1732; 196; 1 deel
                In de jaren 1680-1687, 1689-1692, 1696-1697, 1703-1705, 1707, 1709-1710, 1714, 1718-1720, 1722, 1724, 1728 en 1731 vonden geen optekeningen plaats.
                - Kwitantie voor de ontvangst van een som gelds uit de consignatiekas van de Hoge Vierschaar van Zuid-Holland, met akte van borgtocht voor de restitutie, 1732 maart 21, met een dergelijke kwitantie voor de ontvangst van een som gelds, 1732 augustus 4; 197; 1 stuk
            - Commissoriale en communicatoire procedure, A.2.2.1.2.1.2
              - 'Verbaelen', 'Verbaa1boeck', registers van processenverbaal van zaken voor commissarissen, 1678-1809; met registers van procesbescheiden in cas communicatoir, 198-200; 3 delen
                1. Bij commissoriale processen worden eenvoudige en spoed eisende zaken bij rekest aanhangig gemaakt en mondeling en kort afgedaan.
                2. Bij communicatoire processen wordt het proces volledig schriftelijk gevoerd.
                3. De serie is niet geheel chronologisch.
                4. Commissoriale en communicatoire procedures bij civiele rechtszittingen zijn in de Hollandse rechtspraak een vrij zeldzaam verschijnsel.
                5. In de perioden 1703, 1707, 1746, 1751, 1758, 1767-1768, 1774-1775, 1779, 1791-1792, 1794-1795, 1797-1798, 1800, 1803-1804 en 1086-1808 vonden geen optekeningen plaats.
                - 1678 januari 31 - 1706 november 22, 198
                - 1708 maart 23 - 1748 juli 29, 199
                - 1748 november 4 - 1809 september 15, 200
          - voluntaire zaken, A.2.2.1.2.2
            - Registers van akten van willige condemnatie, 1784-1810; 201-202; 2 delen
              - 1784 februari 2 - 1807 juni 20, 201
              - 1808 juli 1 - 1810 mei 1, 202
      - Bestuur, A.2.2.2
        - Regelgeving, A.2.2.2.1
          - Ordonnantie van de Hoge Vierschaar van Zuid-Holland op het jagen in Zuid-Holland, 1722 juni 12; 203; 1 stuk
        - Openbare orde, A.2.2.2.2
          - Bevelschrift van de Gecommitteerde Raden van de Staten van Holland aan de baljuw van Zuid-Holland, dijkgraaf, heemraden en de kapiteins in de schans van de Alblasserwaard om de graafwerkzaamheden van arbeiders werkende aan een dijk bij een stuk grond van mr. Cornelis van Beveren te doen stoppen, 1629 mei 21; 204; 1 stuk
          - Uittreksel uit het register van besluiten van het Uitvoerend Bewind van de Bataafse Republiek betreffende de tijdelijke machtiging aan de baljuw van Zuid-Holland en de drossaard van Loon op Zand om verdachte personen in het belang van de algemene veiligheid te arresteren en, indien schuldig bevonden, te veroordelen en met opdracht hiervan rapport uit te brengen aan de agent van justitie. Authentiek afschrift., 1798 april 18; 205; 1 stuk
          - Missive van de municipaliteiten van Ouderkerk en Krimpen aan den IJssel aan de Hoge Vierschaar van Zuid-Holland om de kosten te taxeren, verbonden aan de teruggave van de geweren, die de commissarissen van de Oranje-sociëteit in 1787 op gewelddadige wijze hadden afgenomen van de patriotten, 1798 juli 26; 206; 1 stuk
          - Uittreksel uit de notulen van het Departementaal Bestuur van Schelde en Maas betreffende maatregelen tot bevordering van de waakzaamheid voor de aktiviteiten van de Oranjepartij, 1799 juli 16. Authentiek afschrift. Met opdracht van de municipaliteit van Dordrecht om dit stuk ter hand te stellen aan de Hoge Vierschaar van Zuid-Holland, 1799 juli 25; 207; 1 stuk
          - Uittreksel uit de notulen van het Departementaal Bestuur van Schelde en Maas betreffende het verzoek om Pantaleon Duesen, beschuldigd van struikroverij en moord, te doen arresteren en de agent bij het departement van inwendige politie daarvan in kennis te stellen, 1799 september 17. Authentiek afschrift. Met opdracht van de municipaliteit van Dordrecht om dit stuk ter hand te stellen aan de Hoge Vierschaar van Zuid-Holland, 1799 september 25; 208; 1 stuk
          - Uittreksel uit de notulen van het Departementaal Bestuur van Schelde en Maas betreffende maatregelen ter voorkoming van verdere verspreiding van een besmettelijke ziekte onder het rundvee, 1799 december 6. Authentiek afschrift. Met opdracht van de municipaliteit van Dordrecht om dit stuk ter hand te stellen aan de Hoge Vierschaar van Zuid-Holland, 1799 december 12; 209; 1 stuk
          - Stukken betreffende het doen afhalen van twee door de baljuw van Zuid-Holland gevangen genomen recruten door een sergeant van het derde bataljon van de 60e halve brigade in garnizoen te Rotterdam, 1799; 210; 2 stukken
            Zowel in het Frans als in het Nederlands.
          - Uittreksel uit de notulen van het Departementaal Bestuur van Schelde en Maas betreffende maatregelen tegen de ongelijke wijze van inning van boeten, opgelegd wegens het niet op tijd verschijnen bij de inschrijving voor de burgerbewapening ten plattelande, 1800 juni 25. Authentiek afschrift. Met opdracht van de municipaliteit van Dordrecht om dit stuk ter hand te stellen aan de Hoge Vierschaar van Zuid-Holland, 1800 juli 16; 211; 1 stuk
          - Uittreksel uit het register van besluiten van het Departementaal Bestuur van Holland betreffende een aanschrijving aan de baljuw van Zuid-Holland om zorg te dragen voor een ongestoorde godsdienstuitoefening, Authentiek afschrift., 1803 februari 23; 212; 1 stuk
        - Advisering inzake het verlenen van amnestie, gratie en strafvermindering, A.2.2.2.3
          - Register van stukken betreffende procedures inzake de verlening van abolitie, 1796-1797; 229; 1 deel
            Het betreft de volgende stukken:
            rekest om abolitie aan het Provinciaal Bestuur van Holland, z.j.
            beschikking waarbij dit rekst wordt doorgezonden aan het Hof van Holland en Zeeland om advies, 1796
            beschikking waarbij dit rekest vervolgens wordt doorgezonden aan de baljuw van Zuid-Holland, 1796
            beschikking op een rekest om abolitie waarbij de procureur-generaal, advocaat-fiscaal en baljuw van Zuid-Holland worden gedagvaard om te compareren of een gemachtigde te zenden, 1797
            relaas van dagvaarding de van baljuw van Zuid-Holland, 1797
            beschikking waarbij de zaak wordt doorgestuurd naar het Hof van Holland om consideratie en advies, 1797
          - Missive van de Kamer Judicieel van Dordrecht en de Merwede aan de Hoge Vierschaar van Zuid-Holland met het verzoek om aan de gedetineerde Gijsbert Baal wegens het verschaffen van inlichtingen vermindering van straf te verlenen, 1799 maart 2; 213; 1 stuk
          - Rekesten aan de Hoge Vierschaar van Zuid-Holland om amnestie, z.j., met de daarop gegeven beschikkingen, 1801 maart 30; 214; 3 stukken
          - Stukken betreffende het verzoek om abolitie van de Amerikaanse kapitein Reeves Spalding. Origineel en authentiek afschrift., 1802; 215; 2 stukken
          - Uittreksel uit het register van besluiten van het Departementaal Bestuur van Holland betreffende een bij Koninklijk Besluit vastgesteld reglement inzake verzoeken om gratie. Afschrift., 1807 februari 26; 216; 1 stuk
          - Missive van de minister van justitie en politie van de koning van Holland aan het Hof van Justitie over het voormalig departement van Holland met mededeling aan de regenten van de tuchthuizen dat het verboden is om aan de gedetineerden verkorting van straftijd te verlenen. Afschrift., 1808 januari 13; 217; 1 stuk
          - Stukken betreffende het verzoek om gratie van de doodstraf door Cornelis van de Wall. Originelen en afschriften., 1809; 218; 3 stukken
          - Nota's van de baljuw aan de Hoge Vierschaar van Zuid-Holland met consideratie en advies inzake rekesten om strafvermindering en gratieverlening, 1809; 219; 3 stukken
            Het betreft de volgende gedetineerden:
            Willem Truijffel
            Jean Francois Desjardins
            Cornelis van de Wall
          - Uittreksel uit het verbaal van het Ministerie van Justitie en Politie betreffende de weigering van gratie van de doodstraf, opgelegd aan Cornelis van de Wall. Afschrift. Met begeleidend schrijven., 1809 mei 1; 220; 2 stukken
          - Besluiten van de koning tot vermindering van nog resterende tijd van de gevangenisstraf van Francois Desjardins en Willem Tru(ij)ffel, 1809 mei 28. Afschriften. Met begeleidend schrijven, 1809 juni 3; 221; 4 stukken
          - Uittreksel uit het verbaal van het Ministerie van Justitie en Politie betreffende afwijzing van het verzoek om rappel van bannissement voor Jean Francois Desjardins. Afschrift. Met begeleidend schrijven., 1809 december 14; 222; 2 stukken.
          - Besluit van de koning tot het verlenen van kwijtschelding of gedeeltelijke vermindering van straf aan enige gedetineerden, 1810 maart 30. Afschrift. Met begeleidend schrijven, 1810 april 17; 223; 2 stukken
            Hendrik Laurens
            Jan Schoenmakers
            Steintje Burgheim
            Leendert Joh. Heessel
          - Staat van gegevens van gedetineerden opgemaakt teneinde te kunnen beoordelen of zij voor strafvermindering in aanmerking komen, z.j; 224; 1 stuk
        - Verhouding tot hoger gezag, A.2.2.2.4
          - Uittreksel uit het register van resoluties van het Administratief Bestuur van het voormalig gewest Holland betreffende het in handen stellen van de missive van de agenten tot de reorganisatie van de municipaliteiten in het district van Rotte en IJssel over de reorganisatie van de municipaliteit van Ouderkerk aan de IJssel aan de Hoge Vierschaar van Zuid-Holland om spoedig bericht, met last om gedurende de besluitvorming niets in deze zaak te ondernemen. Authentiek afschrift., 1798 april 5; 225; 1 stuk
        - Fiscale zaken, A.2.2.2.5
          - Rekest van bestuur en inwoners van Raamsdonk aan de Hoge Vierschaar van Zuid-Holland om een einde te maken aan de praktijk van rijke en machtige naburen van Raamsdonk om huizen te kopen en te huren in de naastgelegen dorpen om zodoende aan het nabuurschap en de omslag op huis, erf en morgentalen te ontkomen, met de daarop gegeven gunstige beschikking, 1581 juli 12. Authentiek afschrift, Met afschrift, 18e eeuw., 1584 december 5; 226; 1 stuk
  - Stukken waarvan het verband met het archief niet duidelijk is, A.3
    - Rekest van Herman Berkhout, burgemeester en raad van Hoorn aan de Staten van Holland met het verzoek om negen rooms-katholieke kerken op het platteland binnen de jurisdictie van Hoorn te gelasten de recognitiegelden over de afgelopen jaren aan hem te betalen. Afschrift., circa 1751; 227; 1 stuk
    - Uittreksel uit het register van resoluties van de Staten van Holland betreffende de machtiging van mr. Jacob Deutz, baljuw van Kennemerland, om de rooms-katholieke kerken te Uitgeest, Akersloot, Heiloo en Castricum te sluiten, totdat zij de verschuldigde recognitiegelden hebben betaald, 1753 september 28; 228; 1 stuk
- Archief van de baljuw van Zuid-Holland, 1720-1807, B
  - Belastingzaken, B.1
    - Rechtsvordering in zaken betreffende de gemene landsmiddelen, B.1.1
      - Register van mandement van dagvaarding, 1796 november 19; relaas van dagvaarding, 1796 november 19; met rol van een zaak over de gemene landsmiddelen met conclusie van eis, 1796 november 22., 1796 november 19 - 22; 229; 1 deel
      - Stukken betreffende de zaak van de baljuw van Zuid-Holland tegen Leendert Bijl wegens een poging om aan boord van zijn schuit een vaatje jenever langs de gaarder van Ouderkerk aan de IJssel te smokkelen, Concept., [circa 1800]; 230; 1 stuk
      - Rol van zaken over de gemene landsmiddelen, 1750-1769; met register van vonnissen in zaken betreffende de gemene landsmiddelen, 1750-1768; 231-232; 2 delen
        - 1750 april 14 - 1753 maart 13, 231
        - 1753 juli 10 - 1769 juni 1, 232
          In de jaren 1761-1763 zijn geen zaken geregistreerd.
      - Akten van getuigenverklaring in zaken betreffende de gemene landsmiddelen, 1769; met akte van recollement bij het oudste stuk, 233; 2 stukken
      - Uittreksel uit een decreet van de koning van Holland betreffende het behulpzaam zijn van andere rechterlijke instanties aan de rechter in zaken van gemene landsmiddelen, in het doen van onderzoeken en huiszoekingen, 1807 oktober 8. Afschrift. Met begeleidend schrijven, 1807 oktober 19; 234; 2 stukken
    - Inning van en toezicht op de collaterale successie, B.1.2
      - Bevelschrift van de schout en het gerecht van Waspik aan de erfgenamen van de innocente Peeter Matthijs Otgens om de twintigste penning van de erfenis ter secretarie te voldoen, 1673 november 22; met opdracht tot vervaardiging van afschriften aan de schoolmeester, z.j; 235; 1 stuk
      - Stukken betreffende de inning door de baljuw van Zuid-Holland van de collaterale successie van de rooms-katholieke onroerende goederen in Waspik en Dussen. Originelen, afschriften, concepten en klad., 1737-1738 en 1742-1752; 236; 1 omslag
        Deels gedrukt.
  - Toezicht op rooms-katholieke godsdienstzaken, B.2
    - Uittreksel uit de resoluties van de Staten van Holland betreffende het bevel, ten verzoek van de Staten-Generaal, aan de magistraten van de steden en de officieren van de dorpen om de Jezuïeten binnen hun ressort voor 1 juli uit het land te doen vertrekken. Afschrift., 1720 mei 25; 237; 1 stuk
    - Missive van de Staten van Holland aan een niet nader genoemd college met het bevel om de plakkaten en besluiten tot uitzetting van Jezuïeten strikt uit te voeren en daarover te rapporteren aan de Staten, 1721 november 28; 238; 1 stuk
    - Stukken betreffende de opgaven die de baljuw van Zuid-Holland moet doen van de namen en andere personalia van priesters en kapelaans in Dussen en Waspik met vermelding of zij de vereiste eed hebben afgelegd. Originelen en concepten., 1725-1730; 239; 4 stukken
    - Stukken betreffende de benoeming van en waarneming voor pastoors en kapelaans in de rooms-katholieke kerken van Waspik, Raamsdonk en Dussen. Originelen, afschriften, concepten en klad., 1730-1763; 240; 1 omslag
    - Akte van admissie, verleend door de stad Dordrecht, aan Johannis Pruijm als rooms-katholiek priester. Afschrift., 1730 oktober 20; 241; 1 stuk
    - Uittreksel uit de resoluties van de Staten van Holland betreffende maatregelen tegen de verbreiding van de rooms-katholieke kerk en in het bijzonder tegen het weren van Jezuïeten en orde-priesters. Authentiek afschrift. Met begeleidend schrijven., 1732 april 30; 242; 2 stukken
    - Missive van het Hof van Holland aan een niet nader genoemd college met opdracht om een lijst toe te zenden van personalia van binnen het ressort van het college geadmitteerde priesters met vermelding of zij de vereiste eed hebben afgelegd, 1732 september 19; 243; 1 stuk
    - Stukken betreffende de toestemming aan rooms-katholieke priesters om de sacramenten te bedienen buiten hun parochie aan bedlegerigen. Originelen, concepten en afschriften., 1732-1764; 244; 1 omslag
      Een stuk is gedrukt.